【裁判字號】    99,聲,31
【裁判日期】    990129
【裁判案由】    聲明異議
【裁判全文】
臺灣高等法院民事裁定                    99年度聲字第31號
異  議  人  乙○○
代  理  人  羅瑞洋律師
上列異議人因甲○等人與趙鰲峰祭祀公業管理人趙國棟間定暫時
狀態之處分事件，對於中華民國98年10月21日本院98年度抗字第
1597號裁定提出異議，本院裁定如下：
    主  文
異議駁回。
    理  由
一、按抗告法院之裁定，以抗告不合法而駁回者，不得再為抗告
    。但得向原法院提出異議。前項異議，準用民事訴訟法第48
    4條第2項及第3項之規定。依本編（指抗告程序）規定，應
    為抗告而誤為異議者，視為已提起抗告；應提出異議而誤為
    抗告者，視為已提出異議。民事訴訟法第486條第2、3項及
    第495條分別定有明文。查異議人原係對民國（下同）98年9
    月15日臺灣桃園地方法院98年度裁全字第2646號裁定（下稱
    原裁定），提起抗告，經本院以其抗告不合法為由，於同年
    10月21日以98年度抗字第1597號裁定駁回（下稱抗告裁定）
    。茲本件係屬不得再為抗告之案件，異議人對抗告裁定固提
    起再抗告，惟依首揭規定，仍應視為已提出異議，即本件應
    依異議程序處理，合先敘明。
二、又按抗告為「受裁定」之當事人或其他訴訟關係人，對於裁
    定聲明不服之方法，若非「受裁定」之當事人或其他訴訟關
    係人，即不得為之。申言之，對於裁定無論為當事人或其他
    訴訟關係人，必須為「受裁定」之人始有抗告權，如非「受
    裁定」之人，縱屬訴訟關係人，亦不能認其有抗告權之存在
    （最高法院44年台抗字第104號判例及同院85年度台抗字第3
    98號裁判意旨參照）。而受訴法院就異議所為之裁定，不得
    聲明不服。民事訴訟法第484條第3項亦有明定。
三、查原裁定既係以聲請人甲○等人及相對人趙鰲峰祭祀公業管
    理人趙國棟為受裁定之人，而未對異議人為任何之裁定，異
    議人顯非「受裁定」之人，姑不論其是否為「訴訟關係人」
    ，依前揭說明，異議人對本件並無抗告權，即無准許其對原
    裁定提起抗告之餘地。異議人誤解前開最高法院裁判意旨，
    謂其有抗告權，求予廢棄原裁定，自非合法，抗告裁定乃駁
    回異議人之抗告，經核於法並無違誤。異議人一再主張其為
    訴訟關係人，有抗告權等語，顯係誤認。茲抗告裁定駁回異
    議人之抗告，並無不當，已如前述。是異議人異議狀內（按
    異議人誤載為再抗告狀）其餘就原裁定有何不服之理由論述
    ，本院即無庸再予審究，附此敘明。揆諸上開說明，異議人
    提出本件異議，非有理由，應予駁回。
四、據上論結，本件異議為無理由，爰裁定如主文。
中    華    民    國    99    年    1     月    29    日
                    民事第三庭
                        審判長法  官  林敬修
                              法  官  張靜女
                              法  官  吳青蓉
正本係照原本作成。
不得聲明不服。
中    華    民    國    99    年    2     月    1     日
                              書記官  吳碧玲

司法院資訊處製作；財團法人民間司法改革基金會備份。
